# 销售费用--运费

提问人：shiyunhao2 时间：2020-05-28 17:23:09
陈版主咨询一下两个问题：①现在哪种销售模式下，销售运费还计入销售费用-运费？因为现在正常制造业销售产生的运费都是计入了主营业务成本，现在还有计入销售费用-运费的吗？②公司是生产煤矿用设备，一般都是有安装服务的，但是安装服务只能是我公司做，外面不好找相关的企业进行安装，这样，销售设备和安装是否可以作为单项履约义务。但是这种安装服务在市面上的公允又很难获取，安装产生安装人员工资等费用，假设这些人员的费用也不好平摊至各合同中。在以前老准则下，这一块安装服务我公司直接计入销售费用，在新准则下是否要计入主营业务成本？假设不好区分每一个合同分摊，那这一块安装服务费的总成本是否可以单独设一个主营业务成本-安装服务费（无法摊到每一项合同，收入成本明细表时也无法对应到每一型号设备成本）？

回答人：chenyiwei
1 、在新收入准则下，不论运输服务是否在转移商品控制权之后发生，是否构成单独履约义务，一般都不再计入销售费用。计入销售费用的运费已经比较少见，但可能还有，例如在没有客户合同情况下，将商品发往外地仓库或者在仓库之间调库而发生的运费。
2 、“安装服务只能是我公司做，外面不好找相关的企业进行安装”，则销售和安装整体构成一项履约义务，也就是不单独分拆安装价款。安装人员的成本应采用合理的基础（如工时比例）计入各合同的成本，如果安装期限较短，跨期合同较少的，也可以直接计入营业成本。